臺灣新竹地方法院刑事判決　　　　 95年度訴字第116號
公　訴　人　臺灣新竹地方法院檢察署檢察官
被　　　告　乙○○
　　　　　　　　　　現於臺灣新竹監獄另案執行中
指定辯護人　魏翠亭律師
上列被告因恐嚇案件，檢察官提起公訴（94年度核退偵字第115
號）後，聲請改依協商程序而為判決，本院判決如下：
    主  文
乙○○以加害生命、身體之事，恐嚇他人致生危害於安全，累犯
，處拘役伍拾玖日，如易科罰金以銀元佰元即新臺幣玖佰元折
算壹日。
    事實及理由
一、犯罪事實：
    乙○○曾於民國83年間因背信及違反麻醉藥品管理條例案件
    ，經最高法院及本院以84年度台上字第1299號、83年度訴字
    第426號判決各判處有期徒刑7月。又於84年間因違反麻醉藥
    品管理條例等案件，經最高法院以84年度台上字第1492號判
    決判處有期徒刑6月、5年4月。嗣上開四罪經定應執行有期
    徒刑6年6月確定，自84年11月21日入監執行，於88年5月26
    日因縮短刑期假釋出監，惟其於假釋期間另犯竊盜及贓物罪
    ，經本院以90年度易字第574號、91年度竹北簡字第80號判
    決分別判處有期徒刑4月、3月，嗣定應執行有期徒刑6月確
    定，其假釋因此遭到撤銷，應另執行殘刑有期徒刑2年5月，
    自91年4月3日入監執行，於93年12月31日因縮短刑期執行完
    畢。詎其不知悔改，明知陳禎祥（於91年間死亡）於90年農
    曆年（即國曆1月24日）至元宵節（即國曆2月7日）期間內
    某日晚上在新竹縣竹北市新社國小操場所託管之具有殺傷力
    之仿BERETTA廠84型半自動手槍製造之玩具手槍換裝土造金
    屬槍管而成之改造手槍1枝（槍枝管制編號：0000000000）
    、具殺傷力之土造子彈3顆均為槍砲彈藥刀械管制條例所管
    制之物品，非經許可，不得寄藏，竟基於非法寄藏具有殺傷
    力改造槍枝及土造子彈之犯意，予以收受並將之寄藏於新竹
    縣竹北市○○○路237號家中2樓房間之衣櫥內（涉犯槍砲彈
    藥刀械管制條例部分，另經本院審結）。嗣於94年3月25日
    21時30分許，乙○○之弟媳婦甲○○因其所有之手機、CD
    遺失，誤以為乙○○所竊而雙方發生口角爭執，乙○○氣憤
    之下，竟基於恐嚇之犯意，將其寄藏於前開住處2樓房間衣
    櫥內之以布包著之前開槍枝1枝放置於外套中，在其上開住
    處2樓通往3樓之樓梯處，於質問甲○○過程中，一時氣憤，
    將該槍枝由外套口袋取出並指向甲○○之加害生命、身體之
    方式恐嚇甲○○，使甲○○心生畏懼，致生危害於甲○○之
    生命、身體之安全，經乙○○之弟丙○○阻擋，而乙○○之
    友人並趁機將槍枝搶走並報警處理。嗣於同日22時許，為警
    趕往上址前查獲，並扣得上開改造手槍1枝及土造子彈共3顆
    。
二、證據：
（一）被告於本院95年3月16日審理中之自白。
（二）被害人甲○○於警詢中之陳述（見94年度偵字第1667號卷
      宗第19-20頁）。
（三）證人丙○○於警詢中陳述（見94年度偵字第115號偵查卷
      第8-10頁）。
（四）扣案具有殺傷力之仿BERETTA廠84型半自動手槍製造之玩
      具手槍換裝土造金屬槍管而成之改造手槍1枝（槍枝管制
      編號：0000000000）及具殺傷力之土造子彈3顆。
（五）內政部警政署刑事警察局94年4月14日刑鑑字第094005008
      2 號槍彈鑑定書1紙。
三、本件經檢察官與被告、辯護人於審判外達成協商之合意且被
    告已認罪，其合意內容為：被告願受科刑範圍為拘役59日，
    如易科罰金以銀元300元即新臺幣900元折算1日之宣告。經
    查，上開協商合意並無刑事訴訟法第455條之4第1項所列情
    形之一，檢察官聲請改依協商程序而為判決，本院爰不經言
    詞辯論，於協商合意範圍內為協商判決，合予敘明。
四、應適用之法條：刑法第305條。
五、本判決除有刑事訴訟法第455條之4第1項第1款、第2款、第4
    款、第6款、第7款所定情形之一，或違反同條第2項規定者
    外，檢察官與被告、辯護人均不得上訴。
六、如有前項得上訴之情形，得自收受判決送達之日起10日內，
    向本院提出上訴書狀，上訴於第二審法院。
中　　華　　民　　國　　96　　年　　1 　　月　　17　　日
                  刑事第一庭審判長法　官  賴淑敏
                  　              法  官  黃美文
                                  法  官  李毓華
以上正本證明與原本無異。
中　　華　　民　　國　　96　　年　　1 　　月　　17　　日
                                  書記官  李佩真
附錄本案論罪科刑法條
中華民國刑法第305條
以加害生命、身體、自由、名譽、財產之事，恐嚇他人致生危害
於安全者，處2年以下有期徒刑、拘役或3百元以下罰金。
